# 收入的确认

提问人：dragonrising 时间：2020-04-26 20:33:04
陈版主及各位老师，A公司提供房产与设备与A公司的品牌与B公司合作经营，餐饮业务，B公司负责材料的采购，人员的招聘，培训与工资，对外提供服务，营业收入打入A公司账户，每月结算时，低于 50 万的全部返还给B公司，高于 50 万时按比例分配，A公司对外承担服务的质量风险，可向B索赔。这种情况A公司能否确认收入?如果可以，是全额确认收入还是差额确认收入？

回答人：chenyiwei
这个合作经营是在A的体内运作，以A的名义对外经营，且合作经营相关的资产、负债与A自有的其他资产、负债之间没有有效的风险隔离。所以A应将该合作经营相关的所有资产、负债和收入、成本费用等纳入其自身报表（即，全额体现在A的报表中）。按协议约定应归属于B的收益通过成本或费用列支。